【裁判字號】    92,小上,207
【裁判日期】    921121
【裁判案由】    損害賠償
【裁判全文】
臺灣臺北地方法院民事裁定                        九十二年度小上字第二０七號
    上  訴  人  甲○○
    被上訴人    台新國際商業銀行股份有限公司
    法定代理人  蔡孟峰
右當事人間請求損害賠償事件，上訴人對於中華民國九十二年十月十五日本院新店簡
易庭九十二年度店小字第一○○四號第一審判決提起上訴，本院裁定如左：
    主      文
上訴駁回。
第二審訴訟費用新台幣壹仟伍佰元由上訴人負擔。
    理      由
一、按對於小額程序之第一審裁判之上訴，非以其違背法令為理由，不得為之。而上
    訴狀應記載上訴理由，表明下列各款事項：一、原判決所違背之法令及其具體內
    容。二、依訴訟資料可認為原判決有違背法令之具體事實，民事訴訟法第四百三
    十六條之二十四第二項、四百三十六條之二十五分別定有明文。又依同法第四百
    三十六條之三十二第二項準用第四百六十八條及四百六十九條第一款至第五款規
    定，判決不適用法規或適用不當者，為違背法令，其判決有同法第四百六十九條
    第一款至第五款所列各款情形之一者，為當然違背法令。是當事人於小額程序提
    起上訴，如依民事訴訟法第四百六十八條規定，以第一審判決有不適用法規或適
    用法規不當為理由時，其上訴狀或理由書應有具體之指摘，並揭示該法規之條項
    或其內容，若係成文法以外之法則，應揭示該法則之旨趣，倘為司法院解釋或最
    高法院之判例，則應揭示該判解之字號或其內容。如以民事訴訟法第四百六十九
    條第一款至第五款所列各款情形之一為理由時，其上訴狀或理由書應揭示合於該
    款之事實。上訴狀或理由書如未依此項方法表明者，即難認為已對第一審判決之
    違背法令有具體指摘，其上訴自難認為合法，最高法院七十一年台上字第三一四
    號判例意旨可資參照。
二、本件上訴意旨略以：被上訴人並未就「上訴人持偽造信用卡消費」情事負舉證責
    任，原審判決即遽為上訴人敗訴判決，實有違背法令等語。經查，本件上訴人雖
    對於小額程序之第一審判決提起上訴，惟核其上訴狀所載內容，並未具體說明原
    審判決有何不適用法規或適用法規不當之情形，並揭示該法規之條項或其內容，
    及合於民事訴訟法第四百六十九條所列各款之事實，難認對該判決之如何違背法
    令已有具體之指摘，依首揭說明，應認其上訴為不合法。
三、又按小額事件第一審法院為訴訟費用之裁判時，應確定其費用額，此項規定並為
    小額事件之上訴程序所準用，民事訴訟法第四百三十六條之十九第一項、同法第
    四百三十六條之三十二第一項定有明文，爰將本件訴訟費用額依後附計算書確定
    如主文第二項所示。
四、據上論結，本件上訴為不合法，依民事訴訟法第四百三十六條之三十二第一項、
    第二項、第四百四十四條第一項前段、第四百三十六條之十九第一項、第九十五
    條、第七十八條，裁定如主文。
中      華      民      國    九十二    年     十一     月    二十一    日
                                      民事第二庭
                                          審判長法  官    丁蓓蓓
                                                法  官    黃雯惠
                                                法  官    李家慧
計算書
項        目              金  額（新台幣）        備      註
第二審裁判費              一千五百元
合        計              一千五百元
右為正本係照原本作成
本件不得抗告
中      華      民      國    九十二    年     十一     月    二十一    日
                                                書記官 劉芳菊


司法院資訊處製作；財團法人民間司法改革基金會備份。
